【裁判字號】    96,易,820
【裁判日期】    970506
【裁判案由】    竊盜
【裁判全文】
臺灣屏東地方法院刑事判決               96年度易字第820號
公  訴  人  臺灣屏東地方法院檢察署檢察官
被      告  甲○○
上列被告因竊盜案件，經檢察官提起公訴（96年度偵字第5936號
），本院裁定改依簡式審判程序審理，判決如下：
    主  文
甲○○犯竊盜罪，處有期徒刑陸月，如易科罰金，以新臺幣壹仟
元折算壹日。
    事  實
一、甲○○曾於民國95年間因竊盜案件，經本院於96年3 月29日
    以96年度易字第69號判決判處有期徒刑5 月，嗣經裁定減刑
    應執行有期徒刑2 月15日（尚未執行，不構成累犯）。詎其
    不知悔改，復於96年9 月6 日凌晨6 時45分許，基於意圖為
    自己不法所有之竊盜犯意，在屏東縣新園鄉○○村○○路11
    3-60號前，見乙○○所有之未懸掛車牌自小貨車一部及車用
    鑰匙置於該處，乃乘機徒手竊取得手，嗣於96年9 月10日凌
    晨2 時許，在屏東縣屏東市○○路104 號前為警當場查獲，
    並扣得上述失竊之自小貨車1 部及鑰匙1 支（已發還被害人
    乙○○）。
二、案經乙○○訴由屏東縣警察局屏東分局報請臺灣屏東地方法
    院檢察署檢察官偵查起訴。
    理  由
一、本件被告甲○○犯係死刑、無期徒刑、最輕本刑為3 年以上
    有期徒刑以外之罪，其於本院準備程序中就前揭被訴事實為
    有罪之陳述，經告知簡式審判程序之旨，並聽取其與公訴人
    之意見後，本院認無不得或不宜改依簡式審判程序進行之處
    ，爰依刑事訴訟法第273 條之1 第1 項、第284 條之1 ，裁
    定依簡式審判程序審理；又簡式審判程序之證據調查，依刑
    事訴訟法第273 條之2 規定，不受同法第15 9條第1 項審判
    外陳述排除之限制，再被告對於卷內之各項證據，亦不爭執
    證據能力，故卷內所列之各項證據，自得作為證據，合先敘
    明。
二、上開犯罪事實，業據被告於本院審理中坦承不諱，核與證人
    乙○○於警詢中證述之情節相符，並有扣押物品目錄表、贓
    物認領保管單及照片2 幀在卷可稽，足見被告之自白確與事
    實相符，應可採信。是本件事證明確，被告上開犯行，洵堪
    認定。
三、核被告所為，係犯刑法第320 條第1 項之竊盜罪。爰審酌被
    告為72年7 月30日出生，教育程度高中肄業，此有警詢資料
    在卷可稽；其犯罪時正值青壯之年，不思以正途謀生，猶因
    不勞而獲之心態，竊取他人之物變賣得款花用，侵害他人財
    產安全，況被告於96年3 月29日日方因竊盜罪，經本院判處
    有期徒刑5 月，竟復於96年9 月6 日又再度犯本件竊盜犯行
    ，行為實不足取，且於本案偵查及審理時，先係飾詞狡辯，
    犯後態度不佳，惟兼念及其竊盜手段尚屬輕微等一切情狀，
    量處如主文所示之刑。
據上論斷，應依刑事訴訟法第273 條之1 第1 項、第299 條第1
項前段，刑法第320 條第1 項、第41條第1 項前段，刑法施行法
第1 條之1 ，判決如主文。
本案經檢察官劉昀到庭執行職務。
中    華    民    國    97    年    5     月    6     日
                  刑事第一庭  法  官  許蓓雯
以上正本證明與原本無異。
如不服本判決應於收受本判決送達後十日內向本院提出上訴書狀，
其未敘述上訴理由者，並得於提起上訴後十日內向本院補提理由
書狀（均須按他造當事人之人數附繕本）「切勿逕送上級法院」
中    華    民    國    97    年    5     月    6     日
                                書記官  蘇雅慧
附錄本案論罪科刑法條全文
中華民國刑法第320條第1項
意圖為自己或第三人不法之所有，而竊取他人之動產者，為竊盜
罪，處5 年以下有期徒刑、拘役或5 百元以下罰金。


司法院資訊處製作；財團法人民間司法改革基金會備份。
